臺灣基隆地方法院刑事判決　　　　　　　 94年度易字第421號
公　訴　人　臺灣基隆地方法院檢察署檢察官
被　　　告　丁○○
　　　　　　　　　　（現於臺灣基隆監獄基隆分監執行中）
上列被告因竊盜案件，經檢察官提起公訴（94年度偵字第3188、
3538號）及併案審理（94年度偵字第4027號），本院判決如下：
    主  文
丁○○連續攜帶兇器竊盜，累犯，處有期徒刑壹年。
扣案之美工刀壹支、瑞士刀壹把、老虎鉗壹支、螺絲起子支均
沒收。
    理  由
一、犯罪事實：丁○○前於民國（下同）91年間，因施用毒品案
    件，經本院基隆簡易庭以91年度基簡字第 996號刑事簡易判
    決判處有期徒刑3月確定，於93年 4月8日執行完畢。詎丁○
    ○猶不知悔改，基於意圖為自己不法所有之概括犯意：
（一）於94年8月9日晚上 6時許，持客觀上足以對人之生命、身
      體、安全構成威脅，具有危險性之兇器美工刀 1把，前往
      基隆市○○街61號基隆市政府所有之警察宿舍，竊取該宿
      舍牆壁外圍上之電線 3條，嗣經警員郭茂榮及劉文浩據報
      前往處，而當場查獲丁○○以美工刀割取電線，始知悉上
      情。
（二）於94年9月4日下午 3時30分許，持客觀上足以對人之生命
      、身體、安全構成威脅，具有危險性之兇器螺絲起子 3支
      、瑞士刀1把及老虎鉗1把，侵入基隆市○○路150號3樓國
      有財產局所有現由港務局管理之宿舍（侵入他人建築物罪
      部分未據告訴），竊取價值約新臺幣（下同）3000元之鋁
      窗1批，適員警蔡秉霖及謝志昌巡邏經過該處1樓時，聽見
      敲打聲及踏破玻璃之聲音而前往查看，始當場查獲正在行
      竊之丁○○，並扣得螺絲起子3支、瑞士刀1把及老虎鉗 1
      把，始查悉上情。
二、認定事實所依據之證據及理由：
（一）被告之自白：
      被告坦承犯罪事實（一）以刀片割電線，及犯罪事實（二
      ）有在現場為警查獲之事實。
（二）人證：
  １、證人己○○於警、偵訊之證述（附於94年度偵字第3188號
      偵查卷第12、55頁）。
  ２、證人甲○○於警、偵訊之證述（附於94年度偵字第3538號
      偵查卷第10、11頁、94年度偵字第3188號偵查卷第52、53
      頁）。
  ３、證人郭茂榮於偵訊之證述（附於94年度偵字第3188號偵查
      卷第36、37、55頁）。
  ４、證人蔡秉霖於偵訊之證述（附於94年度偵字第3188號偵查
      卷第53頁）。
（三）書證：
      贓物認領保管單2紙、失竊物品及行竊工具之照片28張。
（四）物證：
      美工刀1把、螺絲起子3支、瑞士刀1把及老虎鉗1支。
三、對於被告辯解不採之理由：
    被告於本院審理時固坦承有於犯罪事實(一)以刀片割電線，及
    犯罪事實(二)有在現場為警查獲之事實，惟矢口否認有竊盜之
    犯行，辯稱：犯罪事實(一)伊以為該電線是廢棄物，遂將之撿
    拾，以刀削去電線外皮；犯罪事實(二)該處是廢棄宿舍，伊當
    天去該處找有無廢棄的水桶，拆下之鋁窗、玻璃均不是伊所
    為云云。經查：
（一）犯罪事實(一)部分：
　　　被告於警詢時先稱：電線是伊從寧靜街61號 2樓牆壁拉下
　　　來的，要拿去變賣現金云云（見94年度偵字第3188號偵查
  　　卷8頁）、於94年8月10日偵訊時則稱：伊只是整理廢線，
   　 整理完後放置在路邊，有經過原是該宿舍住戶，現搬到過
      港路104號之「李太太」同意云云（見94年度偵字第 3188
      號偵查卷39頁）、於94年 9月20日偵訊時對於「李太太」
      住何處，先後稱：過港路85號、88號云云（見94年度偵字
  　　第3188號偵查卷55頁）、而於本院94年10月13日準備程序
    　時又稱：是寧靜街 5號之「丙○○」云云（見本院準備程
      序筆錄）、於本院94年11月 2日審理時稱：電線是被颱風
      吹斷，伊撿起來整理云云（見本院審判筆錄），其先後對
      於電線是伊從牆壁上拉下來或地上撿拾而來、經過「李太
      太」或「丙○○」、「李太太」住何處等供述，前後不一
      ，顯係飾卸之詞，不足採信，此部分犯行，業經證人己○
      ○、郭茂榮證述明確，其有竊盜犯行堪以認定。
（二）犯罪事實(二)部分：
　　　業據現場證人查獲警員蔡秉霖於偵訊證述明確，證稱：當
      天是巡邏經過該處，有聽到敲打及踏破玻璃的聲音，進入
      屋內後發現 3樓其中一戶，門被鎖住（之前清查時門未鎖
      ），就破門而入，在客廳發現鋁材、包包及老虎鉗，裡面
      房間的門也被鎖住，後來被告自己從房間出來，在房間內
      發現螺絲起子，包包內又發現螺絲起子、瑞士刀，當時被
      告全身都是汗，且打赤膊，衣服還掛在牆上，現場破壞的
      痕跡是新的，且鋁材都已綁好，老虎鉗放在鋁材旁邊等語
      （見94年度偵字第3188號偵查卷第53頁），再參酌被告供
      稱：當天下午 1時多進入該宿舍，去現場是要找水桶云云
      ，惟查，現場並無查獲任何水桶，且被告是在下午 3時30
      分許為警在現場查獲，被告在該處停留約 2小時，此外，
      復有螺絲起子、老虎鉗、瑞士刀等工具扣案可資佐證，被
      告有竊盜犯行甚明。
（三）綜上，被告所辯顯係卸責之詞，不足採信，本件事證明確
      ，被告犯行堪以認定。
四、論罪及科刑之理由：
（一）核被告所為，係犯刑法第 321條第1項第3款之攜帶凶器竊
      盜罪。
（二）被告先後 2次加重竊盜之行為，時間緊接，犯罪構成要件
      相同，顯係基於概括之犯意為之，為連續犯，應論以一罪
      ，並依法加重其刑。
（三）被告曾受前揭犯罪事實欄所載有期徒刑之執行完畢，有臺
      灣高等法院被告全國前案紀錄表在卷可稽，其受有期徒刑
      之執行完畢後， 5年以內再犯本件有期徒刑以上之罪，為
      累犯，應加重其刑。
（四）本院審酌被告時值青年，不思憑藉己力，循正當管道獲取
      財物，竟行竊財物，觀念委實偏差，併其犯後飾詞狡辯，
      不知悔改等一切情狀，量處如主文所示之刑，以示懲戒。
（五）扣案之美工刀1支、瑞士刀1把、老虎鉗1支、螺絲起子3支
      ，均為被告所有且供本件竊盜所用之物，爰依刑法第38條
      第1項第2款宣告沒收。
五、臺灣基隆地方法院檢察署94年度偵字第4027號併辦意旨略以
    ：被告基於竊盜之犯意，於94年 8月17日，在基隆市○○區
    ○○路36號，以破壞鐵門、鐵窗之方式，侵入住宅竊盜，因
    認被告此部分之所為，亦涉犯刑法第 321條第1項第2款之毀
    越門扇竊盜罪、刑法第306條第1項之侵入住宅罪、刑法第35
     4條之毀損罪，而與本案已經起訴之部分，有連續犯及牽連
    犯之裁判上一罪之關係云云。經查：檢察官併案部分所指之
    事實，為被告矢口否認，且證人許富貴於偵查中亦稱：無法
    證明是否被告竊取等語，自不能單憑在被告住處查獲失竊之
    背包1個、中國農民銀行之金融卡1張，及被害人戊○○於警
    詢時推測被告可能是本件竊嫌，而認定被告犯罪，因此併案
    部分與本案並無裁判上一罪之關係存在。茲檢察官既未舉出
    積極證據，以證明被告併案之竊盜犯行，與被告本案犯行間
    ，有何裁判上一罪之關係，則本院自應認檢察官併案所指之
    事實，與已經起訴並經本院認定為有罪之本案部分，並無裁
    判上一罪之關係存在，併案部分既查無裁判上一罪之關係，
    復未據檢察官向本院提起公訴，從而，檢察官併案辦理之部
    分，本院自無從審酌，而應退回臺灣基隆地方法院檢察署，
    由檢察官另行偵查後，再為妥適之處置，併此指明。
六、適用之法律依據：
刑事訴訟法第299條第1項前段，刑法第56條、第321條第1項第3
款、第47條、第38條第1項第2款，罰金罰鍰提高標準條例第1條
前段。
本案經檢察官乙○○到庭執行職務。
中　　華　　民　　國　　94　　年　　11　　月　　16　　日
                  刑事第三庭審判長法  官  王福康
                                  法  官  王慧惠
                                  法  官  齊潔
以上正本證明與原本無異。
對於本件判決如有不服，應於收受送達後10日內，向本院提出上
訴書狀，上訴於臺灣高等法院，並按他造當事人之人數附具繕本
。
中　　華　　民　　國　　94　　年　　11　　月　　18　　日
                                  書記官  潘端典
